zh-TW: 商業與各產業 > 廣告牌 > 電子看板: LED 看板; 霓虹看板
da: Erhverv og industri > Skiltning > Elektroniske skilte: LED-skilte; Neonskilte
it: Commercio e industria > Segnaletica > Insegne elettriche: Insegne a LED; Insegne al neon
lt-LT: Verslas ir pramonė > Ženklinimas > Elektriniai ženklai: Šviesos ženklai; Neoniniai ženklai
el: Επιχειρηματικός & βιομηχανικός εξοπλισμός > Σήμανση > Ηλεκτρικές επιγραφές: Πινακίδες LED; Νέον πινακίδες
ko: 비즈니스/산업 > 신호 > 전광판: LED 전광판; 네온사인
tr: İş ve Endüstri > İşaret ve Tabelalar > Elektronik Tabelalar: LED Tabelalar; Neon Tabelalar
pt-BR: Comercial e industrial > Sinalização > Placas de sinalização eletrônicas: Placas de anúncios com LED; Placas de anúncio com neon
es: Economía e industria > Avisos > Señales eléctricas: Señales LED; Señales de neón
th: ธุรกิจและอุตสาหกรรม > ป้ายโฆษณา > ป้ายไฟ: ป้าย LED; ป้ายนีออน
ja: ビジネス・産業 > 看板・標識 > 電飾看板: LED看板; ネオン看板
cs: Obchod a průmysl > Značení > Elektrické poutače: LED značky; Neonové značky
fr: Entreprise et industrie > Signalétique > Enseignes électriques: Enseignes LED; Enseignes néon
ro-RO: Afaceri și sectorul industrial > Semnalizare > Panouri electrice: Panouri cu LED; Panouri cu neon
bg-BG: Бизнес и промишленост > Указателни знаци > Електрически знаци: LED знаци; Неонови знаци
vi: Kinh doanh & Công nghiệp > Bảng chỉ dẫn > Biển báo chạy điện: Biển hiệu LED; Bảng hiệu neon
hu: Üzlet és ipar > Jelzések > Elektromos jelzések: LED-jelzések; Neonjelzések
pl: Biznes i przemysł > Informacja wizualna > Znaki elektroniczne: Znaki LED; Neony
zh-CN: 商业/工业 > 标识牌 > 电子看板: LED 标牌; 霓虹灯标牌
sl-SI: Posel in industrija > Označevanje > Električni znaki: Znaki LED; Neonski znaki
sv: Företag och industri > Skyltar > Elektriska skyltar: Lysdiodskyltar; Neonskyltar
ru: Бизнес и промышленность > Знаки и вывески > Светящиеся вывески: Светодиодные вывески; Неоновые вывески
nl: Zakelijk en industrieel > Gevel- en uitgangborden > Elektrische borden: LED-borden; Neonborden
nb: Forretninger og industri > Skilting > Elektriske skilt: LED-skilt; Neonskilt
fi: Yritys ja teollisuus > Viitat > Sähköiset kyltit: LED-kyltit; Neonkyltit
de: Wirtschaft & Industrie > Beschilderung > Elektronische Schilder: LED-Schilder; Neonschilder
pt-PT: Business e industrial > Sinalização > Sinais elétricos: Sinais LED; Sinais de néon
en: Business & Industrial > Signage > Electric Signs: LED Signs; Neon Signs
hr-HR: Posao i industrija > Signalizacija > Električni znakovi: LED znakovi; Neonski znakovi
sk-SK: Obchod a priemysel > Označenia > Elektrické nápisy: LED nápisy; Neónové nápisy